【裁判字號】    92,簡上,262
【裁判日期】    921030
【裁判案由】    傷害
【裁判全文】
臺灣臺北地方法院刑事判決                        九十二年度簡上字第二六二號
    上訴人即
    被    告  己○○  男  四十.
右列上訴人即被告因傷害案件，不服本院九十二年度簡字第二一九０號中華民國九十
二年六月二十七日第一審判決（聲請簡易判決處刑案號：臺灣臺北地方法院檢察署九
十二年度偵字第七四六二號），提起上訴，本院管轄之第二審合議庭判決如左：
    主  文
上訴駁回。
己○○緩刑貳年。
    事  實
一、己○○與丙○○均係在台北市大安區坡心市○○○○○街八十九號前擺設攤位經
    營生意，於民國九十一年十一月二十三日十二時三十分許，二人因攤位擺設越線
    問題發生爭執，己○○竟基於普通傷害之犯意，以徒手毆打丙○○嘴巴一下，雙
    方進而拉扯、己○○再用手掐住丙○○頸部、並抓住其手掌及手臂，致丙○○受
    有下唇零點五公分擦傷、頸部二公分瘀傷、右上臂七乘一公分瘀傷、右手臂三乘
    二公分紅腫、左前臂零點五公分擦傷、左手臂四乘一公分瘀傷、左手小指指甲折
    傷併流血等傷害。
二、案經丙○○訴由臺北市政府警察局大安分局報請臺灣臺北地方法院檢察署檢察官
    偵查終結並聲請簡易判決處刑。
    理  由
一、訊據上訴人即被告己○○否認有何傷害犯行，於準備程序中辯稱：我沒打告訴人
    ，是告訴人先打我一個嘴巴、抓我胸部，我把她推開，我沒抓他，也沒打他，菜
    市場那麼多人我不可能打他，很多人要把我們拉開，發生推擠云云。於審理時辯
    稱：當時我與丙○○攤位間有畫一條線，彼此發生爭執有無越線，我把我的車子
    推回時，丙○○衝過來打我一個嘴巴，我正常防禦，我要把她推開，因為她比較
    矮，我就用手推她嘴巴，她就用左手抓住我胸部，我就左手抵住她脖子怕她打我
    ，不讓她繼續攻擊我，後來旁邊人要來勸架，我手就放開了，因為她用手抓我胸
    部沒放開，我才用雙手抓她手將她手拉開。我太太的部分我不清楚，因為很多人
    擠在那邊云云。惟查：右揭事實，業經告訴人丙○○、證人即告訴人之妹甲○○
    、告訴人之母乙○○○、被告之妻戊○○、被告小舅子丁○○於本院審理時分別
    證述如左：
（一）告訴人指稱：彼此是隔壁攤位，因為攤位位置問題，被告一直推我們的車，之
      後被告一巴掌就打過來，我頭就暈了，但沒倒地，後來發生什麼事情，我不清
      楚，我妹在旁邊有看到，說是被告夫妻二人打我一人，我有點清醒後，被告想
      要跑，我就一手抓住被告的衣服，一手抓住他太太的衣服，被告的右手抓住我
      的脖子，左手捏住我的手，要把我的手拔開，後來有人勸架，被告才放手等語
      。
（二）證人甲○○證稱：被告攤位是在我姐姐攤位左邊。我攤位在我姐姐攤位右邊。
      被告的攤位一直要往我姐姐這邊擠，我姐姐說排這樣就好了，幹嘛一直擠，二
      人起爭執，被告就用右手往我姐姐臉上打過來，我姐姐就癱在別人攤位上，後
      來我姐姐就抓住被告的衣服，被告就用手掐住我姐姐脖子，被告太太就過來，
      一手抓住我姐姐頭髮，一手抓我姐姐的手；我姐姐就一手抓住被告的衣服，一
      手抓住被告太太的衣服，後來有二人過來要拉開他們，我就在我攤位打電話叫
      警察等語。
（三）證人乙○○○證稱：是被告先動手。起先我在講話，不知道為什麼被告就把推
      車推過來，丙○○就推回去，被告就出手打丙○○，用手打她嘴巴，並用手掐
      太太抓住丙○○頭髮，丙○○要抓被告太太衣服但沒抓到，後來是一個賣餅的
      人來拉開等語。
（四）證人戊○○證稱：我們先排好攤位，他們要往我們這邊靠，我們不讓她靠，她
      一直撞我們推車，我先生就把她車子推回去，告訴人就跑過來打我先生胸部，
      我先生用手推告訴人肩膀把她推開，告訴人就用手抓住我先生胸部，我要告訴
      人放手，她不放，換我去推告訴人肩膀，告訴人一手抓住我先生胸部，一手抓
      手，她不放，告訴人叫她妹妹甲○○打電話叫警察，我們二人若要反擊，告訴
      人一個人是拉不住我們二人等語。
（五）證人丁○○證稱：當天我是在同市場賣水果。攤位與被告差了二十公尺左右，
      剛開始是我隔壁的攤位告訴我說，被告和丙○○的攤位又在推來推去，我站在
      我自己攤位上轉過去看到丙○○推被告車子後，被告大力推回丙○○的車子，
      丙○○又把車子推回去，就看到丙○○出手打被告胸部，我是從側面方向看到
      ，被告用右手往丙○○身上推，因為角度，推到什麼地方我沒看到，我就趕快
      走過去，周圍的人也都過去勸架等語。
      次查：告訴人受傷部位為下唇零點五公分擦傷、頸部二公分瘀傷、右上臂七乘
      一公分瘀傷、右手臂三乘二公分紅腫、左前臂零點五公分擦傷、左手臂四乘一
      公分瘀傷、左手小指指甲折傷併流血等，此有台北市立仁愛醫院九十一年十一
      月二十三日北市仁醫診字第四三四號驗傷診斷書一紙附卷可稽。復有告訴人報
      案之臺北市政府警察局大安分局派出所員警工作紀錄簿、受理刑事案件報案三
      聯單影本各一紙、現場場景照片一幀在卷可憑。告訴人受傷部位為下唇、頸部
      、左右手臂、左手小指等多處，此亦與被告曾在原審辯稱係與告訴人拉扯碰到
      旁邊鐵架所造成告訴人受傷部位亦不相符，末查：本院綜合被告辯解、告訴人
      指訴、前述證人證詞、告訴人受傷部分及被告身高一百八十八公分，告訴人身
      高僅一百四十七公分，被告人高手長與告訴人身材短小二人相差懸殊等情以觀
      。被告確有徒手毆打告訴人嘴巴、掐住告訴人脖子，拉扯告訴人手掌及手臂之
      事實。足證被告上開辯解，顯係推卸之詞，亦與常情不合，顯不足採信。本件
      事證明確，被告傷害犯行，堪以認定。至於證人即告訴人之妹甲○○及其母乙○○○證稱被告之妻戊○○共同毆打告訴人抓住告訴人頭髮云云，惟戊○○僅
      表示有推開告訴人肩膀否認有共同毆打行為；告訴人於本院審理亦未指訴戊○○共同毆打，且依據告訴人提出上開驗傷診斷書亦無記載告訴人頭部受有任何
      傷害，尚難認為戊○○與被告有共同傷害告訴人犯行，併此敘明。
二、核被告所為，係犯刑法第二百七十七條第一項之傷害罪。原審審酌被告犯罪之動
    機、目的、所受之刺激、手段、告訴人所受傷害、被告否認犯行，未與告訴人達
    成和解等一切情狀，依刑事訴訟法第四百四十九條第一項、第三項、第四百五十
    四條第二項、刑法第二百七十七條第一項、第四十一條第一項前段，罰金罰鍰提
    高標準條例第一條前段、第二條，判處被告拘役參拾日，如易科罰金以佰元折
    算壹日，認事用法，均無違誤，量刑亦屬妥適，被告仍執陳詞否認犯行，提起上
    訴，指摘原判決不當，非有理由，應予駁回。再被告前雖因妨害投票罪，經臺灣
    屏東地方法院以八十八年度訴字第五六三號判處有期徒刑三月，褫奪公權二年，
    緩刑二年於八十九年四月七日確定，於八十九年五月五日緩刑報結而未經撤銷，
    與未曾受有期徒刑以上刑之宣告相同（最高法院二十八年上字第二００九號判例
    參照），此有臺灣高等法院被告全國前案紀錄表一紙在卷可稽，其犯罪後亦與告
    訴人和解，可見被告經此偵審教訓，當知所警惕而無再犯之虞，是本院認對被告
    所宣告之刑，以暫不執行為適當，爰併予宣告緩刑二年，以勵自新。
三、據上論斷，應依刑事訴訟法第四百五十五條之一第一項、第三項、第三百六十八
    條、刑法第七十四條第一款，判決如主文。
本案經檢察官葉惠燕到庭執行職務
中      華      民      國    九十二    年      十      月      三十    日
                             臺灣臺北地方法院刑事第十五庭
                                         審判長法  官  薛中興
                                               法  官  黃雅君
                                               法  官  范智達
右正本證明與原本無異。
本判決不得上訴。
                                               書記官  王黎輝
中      華      民      國    九十二    年      十      月      三十    日
附錄本案論罪科刑法條全文：
刑法第二百七十七條
傷害人之身體或健康者，處三年以下有期徒刑、拘役或一千元以下罰金。
犯前項之罪因而致人於死者，處無期徒刑或七年以上有期徒刑；致重傷者，處三年以
上十年以下有期徒刑。


司法院資訊處製作；財團法人民間司法改革基金會備份。
